【裁判字號】    97,易,589
【裁判日期】    970812
【裁判案由】    竊盜
【裁判全文】
臺灣屏東地方法院刑事判決               97年度易字第589號
聲  請  人  臺灣屏東地方法院檢察署檢察官
被      告  甲○○
            乙○○
            丙○○
上列被告等因竊盜案件，經檢察官聲請以簡易判決處刑（97年度
偵字第2465號），本院適用通常程序審判，被告等就被訴事實為
有罪之陳述，本院裁定行簡式審判程序，判決如下：
    主  文
甲○○結夥三人以上攜帶兇器竊盜，累犯，處有期徒刑捌月。
乙○○、丙○○結夥三人以上攜帶兇器竊盜，各處有期徒刑陸月
，如易科罰金，均以新臺幣壹仟元折算壹日，均緩刑貳年，並應
向指定之公益團體、地方自治團體或社區提供肆拾小時之義務勞
務，緩刑期內付保護管束。
    事  實
一、甲○○前於民國94年間因違反陸海空軍刑法案件（違反職役
    職責罪），經國防部南部地方軍事法院以94年度金審字第21
    號判決處有期徒刑2 年4 月確定，自94年10月19日起入監服
    刑，迄96年6 月7 日因縮短刑期假釋出監，嗣於96年7 月16
    日因中華民國96年罪犯減刑條例施行而執行完畢。詎甲○○
    仍不知悛悔，竟夥同乙○○、丙○○，共同基於意圖為自己
    不法所有之犯意聯絡，於97年4 月8 日20時許，由甲○○駕
    駛其向不知情之莊鴻圖借得之自小貨車搭載乙○○、丙○○
    ，攜帶莊鴻圖所有客觀上具有危險性，足以危害人之生命、
    身體安全，可供兇器使用之鐵砂耙4 支，及莊鴻圖所有之畚
    箕4 個，結夥3 人至屏東縣高樹鄉新南村高樹大橋下方隘寮
    溪新南堤防段河川地，共同以鐵砂耙將該處屬於國家公有、
    由經濟部水利署第七河川局管領之河川砂石剷進畚箕內，再
    倒入上開自小貨車車斗內而竊取之，共竊得1.33立方公尺之
    砂石，得手後即將竊得之砂石載離現場，旋於同日22時許，
    行經屏東縣高樹鄉○○村○○路與高樹大橋路口，為警當場
    查獲，並扣得鐵砂耙4 支、畚箕4 個，而查知上情。
二、案經屏東縣警察局里港分局報請臺灣屏東地方法院檢察署檢
    察官偵查起訴。
    理  由
一、本件被告甲○○、乙○○、丙○○所犯係死刑、無期徒刑、
    最輕本刑為3 年以上有期徒刑以外之罪，渠等於準備程序中
    就被訴事實為有罪之陳述，經法官告知簡式審判程序之旨，
    並聽取當事人之意見後，本院認為適宜進行簡式審判程序審
    理，合先敘明。
二、上揭事實，業據被告甲○○、乙○○、丙○○於警詢時、偵
    查中及本院審理時坦承不諱，核與證人即經濟部水利署第七
    河川局駐衛警陳陽昇、證人莊鴻圖於警詢時證述之情相符，
    並有鐵砂耙4 支、畚箕4 個扣案可稽，復有車籍資料表、高
    屏溪流域管理委員會現場稽查紀錄表、贓物認領保管單各1
    紙及照片18幀附卷可稽，堪認被告等之自白均與事實相符，
    本件事證明確，被告等犯行均堪認定。
三、按刑法第321 條第1 項第3 款之攜帶兇器竊盜罪，係以行為
    人攜帶兇器竊盜為其加重條件，此所謂兇器，其種類並無限
    制，凡客觀上足對人之生命、身體、安全構成威脅，具有危
    險性之兇器均屬之，查被告甲○○、乙○○、丙○○為本件
    竊盜犯行時攜帶之鐵砂耙4 支，係金屬材質、質地堅硬，且
    體積龐大，有照片可稽（見警卷第77頁下方），衡情若持以
    對人攻擊，對人之生命、身體、安全應具有危險性，自均屬
    兇器無疑。是核被告甲○○、乙○○、丙○○所為，均係犯
    刑法第321 條第1 項第4 款、第3 款之結夥3 人以上攜帶兇
    器竊盜罪。被告甲○○、乙○○、丙○○間就本件犯行，互
    有犯意聯絡及行為分擔，均為共同正犯。又被告甲○○前於
    94年間因違反陸海空軍刑法案件（違反職役職責罪），經國
    防部南部地方軍事法院以94年度金審字第21號判決處有期徒
    刑2 年4 月確定，自94年10月19日起入監服刑，迄96年6 月
    7 日因縮短刑期假釋出監，嗣於96年7 月16日因中華民國96
    年罪犯減刑條例施行而執行完畢等情，有臺灣高等法院被告
    前案紀錄表1 份在卷可稽，其於受徒刑之執行完畢，5 年以
    內故意再犯本件有期徒刑以上之罪，為累犯，應依刑法第47
    條第1 項之規定加重其刑。爰審酌被告等為貪圖小利而為本
    件竊盜犯行，被告甲○○為提議行竊之人，惡性較大，被告
    乙○○、丙○○均係依從被告甲○○之邀約為本件犯行，惟
    渠等犯罪後均坦承犯行，態度良好，且竊得之物價值不高，
    所生危害尚屬輕微，及渠等犯罪之目的、手段等一切情狀，
    分別量處如主文所示之刑，並就被告乙○○、丙○○諭知易
    科罰金之折算標準，以資懲儆。再被告乙○○、丙○○犯後
    已深表悔悟，渠等未曾因故意犯罪受有期徒刑以上刑之宣告
    、素行尚佳，有臺灣高等法院被告全國前案紀錄表2 紙在卷
    可稽，本院斟酌上情，認渠等因被告甲○○之邀約為本件犯
    行，惡性非重，係一時失慮而罹刑典，經此審判科刑，當知
    所警惕，信無再犯之虞，本件所宣告之刑以暫不執行為適當
    ，爰均諭知緩刑2 年，以勵自新，惟為使被告乙○○、丙○○確知悔悟，本院乃認除上開緩刑之宣告外，另有賦予其一
    定負擔之必要，並依刑法第74條第2 項第5 款之規定，命被
    告乙○○、丙○○應向指定之公益團體、地方自治團體或社
    區提供40小時之義務勞務，至其應如何執行，宜由檢察官考
    量渠等所犯罪名，並參酌渠等性別、家庭、身分、職業、經
    歷、特殊專長、體能狀況及素行紀錄與參加意願等個人因素
    ，再依義務勞務執行機關（構）之地域、特性及勞務內容等
    為適當之安排，併此敘明，另因本院對被告乙○○、丙○○
    為刑法74條第2 項第5 款提供義務勞務之宣告，是併依刑法
    第93條第1 項第2 款之規定，諭知於緩刑期間付保護管束。
    扣案之鐵砂耙4 支、畚箕4 個，係莊鴻圖所有，業據被告甲○○陳明在卷，亦非屬違禁物，爰不予宣告沒收，併此敘明
    。
據上論斷，應依刑事訴訟法第452 條、第299 條第1 項前段、第
273 條之1 第1 項，刑法第28條、第321 條第1 項第3 款、第4
款、第47條第1 項、第41條第1 項、第74條第1 項第1 款、第74
條第2 項第5 款、第93條第1 項第2 款，判決如主文。
本案經檢察官陳新君到庭執行職務。
中    華    民    國    97    年    8     月    12    日
                  刑事第五庭    法  官  林家聖
以上正本證明與原本無異。
如不服本判決應於收受本判決送達後10日內向本院提出上訴書狀
，其未敘述上訴理由者，並得於提起上訴後10日內向本院補提理
由書狀（均須按他造當事人之人數附繕本）「切勿逕送上級法院
」
                                書記官  陳蓉柔
中    華    民    國    97    年    8     月    12    日
附錄本判決論罪之法條：
刑法第321條第1項第3款、第4款
犯竊盜罪而有左列情形之一者，處六月以上、五年以下有期徒刑
：
三  攜帶兇器而犯之者。
四  結夥三人以上而犯之者。


司法院資訊處製作；財團法人民間司法改革基金會備份。
